---
title: "appliance mirobot&"
author: "Rachel Chang"
date: "2019/7/21"
output: html_document
---

**安裝套件**
```{r}
library(bitops)
library(httr)
library(RCurl)
library(XML)
library(tm)
library(NLP)
library(tmcn)
library(jiebaRD)
library(jiebaR)
library(rvest)
library(stringr)
```

## 2016-8-31 小米掃地機器人
### 一、爬出ptt-e-appliance文章標題

**遇到的困難:跨年分須進入內文抓取年份和日期**
```{r}
library(bitops)
library(httr)
library(RCurl)
library(XML)
library(tm)
library(NLP)
library(tmcn)
from <- 4 
to   <- 1 
prefix = "https://www.ptt.cc/bbs/E-appliance/search?page="

data <- list()
for( id in c(from:to) )
{
  url  <- paste0( prefix, as.character(id), "&q=小米掃地機器人" )
  html <- htmlParse( GET(url) )
  url.list <- xpathSApply( html, "//div[@class='title']/a[@href]", xmlAttrs )
  data <- rbind( data, as.matrix(paste('https://www.ptt.cc', url.list, sep='')) )
}
data <- unlist(data)

head(data)
```

```{r}
library(dplyr)
library(RCurl)

robot <- data.frame() 

for(id in 1:68){
  # html <- htmlParse(getURL(url))
  # doc  <- xpathSApply( html, "//div[@id='title']", xmlValue )
  # id <- substr(url,32,49)
  url <-data[id]
  html <- read_html(url)
  title <- html %>%     
    html_node(".article-metaline-right+ .article-metaline .article-meta-value") %>%
    html_text
  date <- html%>% 
    html_node(".article-metaline+ .article-metaline .article-meta-value") %>%
    html_text
  robot <- rbind(robot, data.frame(title, date))
}
head(robot)

```

### 二、依照year_month合併儲存

**遇到的困難:符號轉換->使用substr函數**

[test]
library(dplyr)
library(lubridate)
robot_2016 <- robot %>% 
  mutate(date=as.character(date)) #%>%
  #mutate(month=month(as.POSIXct("date", format="%a %b %d %H:%M:%S %Y")))
  #mutate(month=month(as.POSIXct(date, format="%a %b %d %H:%M:%S %Y")))
  #mutate(month=as.POSIXct(date, format="%a %b %d %H:%M:%S %Y"))
head(robot_2016)

```{r}

d1<-substr(robot$date,5,7)
kable(head(d1))
d2<-substr(robot$date,21,24)
kable(head(d2))

u <- c("Jan"="01","Feb"="02","Mar"="03","Apr"="04","May"="05","Jun"="06","Jul"="07","Aug"="08","Sep"="09","Oct"=10,"Nov"=11,"Dec"=12)

robot_2016<-paste(d2,u[d1])
kable(head(robot_2016))

```

**遇到的困難:轉換成dataframe**

```{r}
library(plyr)
mirobot<-table(robot_2016)
head(as.data.frame(mirobot)) # 本質上還是table，需要assign回去

mirobot <- table(robot_2016)
mirobot <- data.frame(mirobot) #assign
head(mirobot)


```

### 四、作圖(呈現熱潮週期)

```{r}

mirobot_2016 <- mirobot
colnames(mirobot_2016) <- c("time", "posts")
head(mirobot_2016)

mirobot_2016 <- mirobot_2016[-c(14:27),] 
mirobot_2016 

library(ggplot2)
ggplot(mirobot_2016, aes(x=time,y=posts))+
       geom_bar(stat="identity",width=0.5)+
       ggtitle("ptt posts of new mirobot")+
       geom_text(aes(label=posts),vjust=1.6, color="white", size=3.5)
       

```



