---
title: "Avenger4"
author: "TYTso"
date: "2019/7/24"
output: html_document
---
**套件**
```{r}
library(rvest)
library(tidyverse)
```

## PTT-Movie版2019年復仇者聯盟4之討論熱度

###《復仇者聯盟：終局之戰》(註:復仇者聯盟4)是一部於2019年上映(註:台灣時間2019-04-24)的美國史詩超級英雄電影，改編自漫威漫畫旗下的超級英雄團隊復仇者聯盟，由漫威影業製作及華特迪士尼工作室電影發行
資料來源:https://zh.wikipedia.org/zh-tw/%E5%BE%A9%E4%BB%87%E8%80%85%E8%81%AF%E7%9B%9F%EF%BC%9A%E7%B5%82%E5%B1%80%E4%B9%8B%E6%88%B0

### Movie版搜尋關鍵字復4
```{r}
pttmoav4<-data.frame()

library(rvest)
for(id in 1:37)
{
  moav4 <- "https://www.ptt.cc/bbs/movie/search?page="
  url  <- paste0(moav4, as.character(id), "&q=復4" )
  
  postmoav4 <- read_html(url)
  post_title <- postmoav4%>% 
    html_nodes(".title a") %>%
    html_text()
  post_date <- postmoav4%>% 
    html_nodes(".date") %>%
    html_text()  
  
  pttmoav4 <- rbind(pttmoav4, data.frame(title= post_title,
                                                 date= post_date))
    pttmoav<-pttmoav4[-714:-731,]
 
}
```
### Movie版搜尋關鍵字復仇者聯盟4(2019年)
```{r}
pttmovieav4<-data.frame()

library(rvest)
for(id in 1:20)
{
  nbakawhi <- "https://www.ptt.cc/bbs/movie/search?page="
  url  <- paste0( nbakawhi, as.character(id), "&q=復仇者聯盟4" )
  
  movieav4 <- read_html(url)
  post_title <- movieav4%>% 
    html_nodes(".title a") %>%
    html_text()
  post_date <- movieav4%>% 
    html_nodes(".date") %>%
    html_text()  
  
  pttmovieav4 <- rbind(pttmovieav4, data.frame(title= post_title,
                                                 date= post_date))
  pttmovieav<-pttmovieav4[-397:-400,]
}
```

```{r}
pttmovieav<-pttmovieav4[-397:-400,]
library(dplyr)
library(lubridate)
avdata <- pttmoav %>% 
  mutate(date=as.character(date)) %>%
  mutate(month= month(as.POSIXlt(date, format="%m/%d")))
avmonc<-count(avdata,month)

avdata2 <- pttmovieav %>% 
  mutate(date=as.character(date)) %>%
  mutate(month= month(as.POSIXlt(date, format="%m/%d")))
avmonc2<-count(avdata2,month)

d<-merge(avmonc,avmonc2, by = "month", all = T)
d[is.na(d)] <- 0

posts<-c(d[1,2]+d[1,3],d[2,2]+d[2,3],d[3,2]+d[3,3],d[4,2]+d[4,3],d[5,2]+d[5,3],d[6,2]+d[6,3],d[7,2]+d[7,3])

month<-c(1,2,3,4,5,6,7)
totalposts<-data.frame(month,posts)
totalposts

```
```{r}
ggplot(totalposts,aes(x=month,y=posts))+
  geom_bar(stat = "identity")+ggtitle("復仇者聯盟4於2019年7月前之討論文章數")
```

----------------------------------------------------------------
## 阿翔事件事發於2019-06-12
資料來源:https://www.mirrormedia.mg/story/20190611ent007/
## PTT-Womantalk版上對於阿翔事件的討論(僅於6月)
```{r}
pttwomana<-data.frame()
for(id in 1:2)
{
  prefix <- "https://www.ptt.cc/bbs/WomenTalk/search?page="
  url  <- paste0( prefix, as.character(id), "&q=阿翔" )
  
  womana <- read_html(url)
  post_title <- womana%>% 
    html_nodes(".title a") %>%
    html_text()
  post_date <- womana %>% 
    html_nodes(".date") %>%
    html_text()  
  
  pttwomana <- rbind(pttwomana, data.frame(title= post_title,
                                                   date= post_date))
  pttwoman<-pttwomana[-30:-33,]
}
```
## 統計次數並作圖
```{r}
ashan<-count(pttwoman,date=as.character(date))
names(ashan)<-c("date","posts")
ashan
ggplot(ashan,aes(x=date,y=posts))+
geom_bar(stat = "identity")+ggtitle("阿翔事件2019年6月討論文章數")
```

##結論:阿翔事件事發的當天(6/12)在ptt-womantalk版上馬上有立即的討論串，在6/12~6/14之間都有持續的熱度，而6/16日阿翔宣布將於6/18召開記者會，隔天討論次數上漲到這個週期的最高峰，記者會隔天熱度便下滑，之夠就沒有相關討論了，ptt-womantalk版的使用者對阿翔事件的討論度並沒有持續很長一段時間，僅維持一周左右的時間。可能womantalk版上的使用者對時事的關注度無法維持很長一段時間。


---------------------------------------------------------------------

# PTT-Nba版在自由市場開市時(美國時間7/1)針對球星Kawhi Leonard動向之討論串

## 分別在NBA以及Lakers版上搜尋Kawhi、Leonard、可愛等關鍵字，觀察結果NBA版可愛、Kawhi出現之頻率較平均，而Lakers版較常以leonard稱之:

### NBA版搜尋kawhi(6月中至現在之資料)
```{r}
pttnbakawhil<-data.frame()
for(id in 1:4)
{
  nbakawhi <- "https://www.ptt.cc/bbs/NBA/search?page="
  url  <- paste0( nbakawhi, as.character(id), "&q=kawhi" )
  
  nbakawhil <- read_html(url)
  post_title <- nbakawhil%>% 
    html_nodes(".title a") %>%
    html_text()
  post_date <- nbakawhil%>% 
    html_nodes(".date") %>%
    html_text()  
  
  pttnbakawhil <- rbind(pttnbakawhil, data.frame(title= post_title,
                                           date= post_date))
  head(pttnbakawhil)
}
```
### NBA版搜尋可愛(6月中至現在之資料)
```{r}
pttnbakaw<-data.frame()
for(id in 1:8)
{
  nbakawhi <- "https://www.ptt.cc/bbs/NBA/search?page="
  url  <- paste0( nbakawhi, as.character(id), "&q=可愛" )
  
  nabkaw <- read_html(url)
  post_title <- nabkaw%>% 
    html_nodes(".title a") %>%
    html_text()
  post_date <- nabkaw%>% 
    html_nodes(".date") %>%
    html_text()  
  
  pttnbakaw <- rbind(pttnbakaw, data.frame(title= post_title,
                                           date= post_date))
  head(pttnbakaw)
}
```
### Lakers版搜尋leonard(6月中至現在之資料)
```{r}
pttnbalaker<-data.frame()

for(id in 2:1)
{
  nbalaker <- "https://www.ptt.cc/bbs/Lakers/search?page="
  url  <- paste0( nbalaker, as.character(id), "&q=leonard" )
  
  nablak <- read_html(url)
  post_title <- nablak%>% 
    html_nodes(".title a") %>%
    html_text()
  post_date <- nablak%>% 
    html_nodes(".date") %>%
    html_text()  
  
  pttnbalaker <- rbind(pttnbalaker, data.frame(title= post_title,
                                           date= post_date))
  head(pttnbalaker)
}
```

```{r}
library(dplyr)
library(lubridate)
datac1 <- pttnbakawhil %>% 
  mutate(date=as.character(date)) %>%
  mutate(month= month(as.POSIXlt(date, format="%m/%d")))
data1<-count(datac1,month)

datac2 <- pttnbakaw %>% 
  mutate(date=as.character(date)) %>%
  mutate(month= month(as.POSIXlt(date, format="%m/%d")))
data2<-count(datac2,month)

datac3 <- pttnbalaker %>% 
  mutate(date=as.character(date)) %>%
  mutate(month= month(as.POSIXlt(date, format="%m/%d")))
data3<-count(datac3,month)

d<-merge(data1,data2, by = "month", all = T)
d[is.na(d)] <- 0
d<-merge(d,data3, by = "month", all = T)

posts<-c(d[1,2]+d[1,3]+d[1,4],d[2,2]+d[2,3]+d[2,4],d[3,2]+d[3,3]+d[3,4])

month<-c(5,6,7)
totalnba<-data.frame(month,posts)
totalnba

```

### 繪圖
```{r}
ggplot(totalnba,aes(x=month,y=posts))+
  geom_bar(stat = "identity")+ggtitle("Kawhi Leonard自由市場動向討論數")

```