---
title: "final project_iphone2015-2018"
author: "Rachel Chang"
date: "2019/7/22"
output: html_document
---

**安裝套件**
```{r}
library(bitops)
library(httr)
library(RCurl)
library(XML)
library(tm)
library(NLP)
library(tmcn)
library(jiebaRD)
library(jiebaR)
library(rvest)
library(stringr)
```

## 2018-9-12 iPhone XS,iPhone XS MAX；2018-10-26 iPhone XR
 
### 一、爬出ptt-iphone-mobliecomm文章標題

**遇到的困難:1.如何使用迴圈抓網頁標題?/2.抓取非html網址**
```{r}
library(rvest)
library(magrittr)

pttMobileComm <- data.frame()

for(id in 73:25) #2018.6.17-2018.12.30
{
  prefix <- "https://www.ptt.cc/bbs/MobileComm/search?page="
  url  <- paste0( prefix, as.character(id), "&q=iphone" )
  
  iphone <- read_html(url)
  post_title <- iphone%>% 
    html_nodes(".title") %>%
    html_text()
  post_date <- iphone %>% 
    html_nodes(".date") %>%
    html_text()  
 
  pttMobileComm <- rbind(pttMobileComm, data.frame(title= post_title,
                                                    date= post_date))
}

library(knitr)
kable(head(pttMobileComm))

```

### 二、統計所有文章標題有提到iPhone XS,iPhone XS MAX,iPhone XR的數量

**遇到的困難:1.篩選標題grepl/2.忽略大小寫ignore.case=TRUE**
```{r}
library(jiebaRD)
library(jiebaR)

cutter <- worker("tag")

# 自建字典
dic = c("iPhone XS","iPhone XS MAX", "iPhone XR")
new_user_word(cutter, dic)

a <- sapply(dic, grepl, pttMobileComm$title, ignore.case=TRUE)
b <- apply(a, 1, any)
library(knitr)
kable(head(pttMobileComm[b,]))

```

### 三、依照month合併儲存

**遇到的困難:1.如何依照月份儲存資料/2.factor->string**
```{r}
library(dplyr)
library(lubridate)
iphone_data <- pttMobileComm[b,] %>% 
  mutate(date=as.character(date)) %>%
  mutate(month= month(as.POSIXlt(date, format="%m/%d")))

library(knitr)
kable(head(iphone_data))

iphone_data1<-iphone_data%>%count("month")
iphone_2018 <- iphone_data1[-c(1),] 
iphone_2018 


```

### 四、作圖(呈現熱潮週期)
```{r}

t <- iphone_2018 
colnames(t) <- c("month", "posts")
t

library(ggplot2)
ggplot(data=t, aes(x=month,y=posts))+
       geom_bar(stat="identity",width=0.5)+
       ggtitle("ptt posts of new iphone in 2018 about iPhone XS,iPhone XS MAX,iPhone XR")+
       geom_text(aes(label=posts), vjust=1.6, color="white", size=3.5)
       

```

## 2017-9-12 iPhone 8,iphone 8 plus；2017-11-3 iPhone X
 
### 一、爬出ptt-iphone-mobliecomm文章標題

**遇到的困難:1.如何使用迴圈抓網頁標題?/2.抓取非html網址**
```{r}
library(magrittr)
library(rvest)

pttMobileComm_1 <- data.frame()

for(ids in 145:95) #2017.6.11-2017.12.30
{
  prefix <- "https://www.ptt.cc/bbs/MobileComm/search?page="
  url  <- paste0( prefix, as.character(ids), "&q=iphone" )
  
  iphone <- read_html(url)
  post_title <- iphone%>% 
    html_nodes(".title") %>%
    html_text()
  post_date <- iphone %>% 
    html_nodes(".date") %>%
    html_text()  
 
  pttMobileComm_1 <- rbind(pttMobileComm_1, data.frame(title= post_title,
                                                    date= post_date))
}

library(knitr)
kable(head(pttMobileComm_1))

```

### 二、統計所有文章標題有提到iPhone X,iPhone 8,iphone 8 plus的數量

**遇到的困難:1.篩選標題grepl/2.忽略大小寫ignore.case=TRUE**
```{r}
library(jiebaRD)
library(jiebaR)

cutter <- worker("tag")

# 自建字典
dic1 = c("iPhone X","iPhone 8","iphone 8 plus")
new_user_word(cutter, dic1)

a1 <- sapply(dic1, grepl, pttMobileComm_1$title, ignore.case=TRUE)
b1 <- apply(a1, 1, any)

library(knitr)
kable(head(pttMobileComm_1[b1,]))

```


### 三、依照month合併儲存

**遇到的困難:1.如何依照月份儲存資料/2.factor->string**
```{r}
library(dplyr)
library(lubridate)
iphone_data2 <- pttMobileComm_1[b1,] %>% 
  mutate(date=as.character(date)) %>%
  mutate(month= month(as.POSIXlt(date, format="%m/%d")))

library(knitr)
kable(head(iphone_data2))

iphone_data3<-iphone_data2%>%count("month")
iphone_2017 <- iphone_data3[-c(1:3),] 
iphone_2017 

```

### 四、作圖(呈現熱潮週期)
```{r}

i <- iphone_2017
colnames(i) <- c("month", "posts")
i

library(ggplot2)
ggplot(data=i, aes(x=month,y=posts))+
       geom_bar(stat="identity",width=0.5)+
       ggtitle("ptt posts of new iphone in 2017 about iPhone X,iPhone 8,iphone 8 plus")+
       geom_text(aes(label=posts), vjust=1.6, color="white", size=3.5)
       

```

## 2016-9-7 iPhone 7,iPhone 7 Plus 
 
### 一、爬出ptt-iphone-mobliecomm文章標題

**遇到的困難:1.如何使用迴圈抓網頁標題?/2.抓取非html網址**
```{r}

library(rvest)

pttMobileComm_2 <- data.frame()

for(idd in 15:8) #2016.6.7-2016.12.27
{
  prefix <- "https://www.ptt.cc/bbs/MobileComm/search?page="
  url  <- paste0( prefix, as.character(idd), "&q=iphone7" )
  
  iphone <- read_html(url)
  post_title <- iphone%>% 
    html_nodes(".title") %>%
    html_text()
  post_date <- iphone %>% 
    html_nodes(".date") %>%
    html_text()  
 
  pttMobileComm_2 <- rbind(pttMobileComm_2, data.frame(title= post_title,
                                                    date= post_date))
}

library(knitr)
kable(head(pttMobileComm_2))

```


### 二、依照month合併儲存

**遇到的困難:1.如何依照月份儲存資料/2.factor->string**
```{r}
library(dplyr)
library(lubridate)
iphone_data4 <- pttMobileComm_2 %>% 
  mutate(date=as.character(date)) %>%
  mutate(month= month(as.POSIXlt(date, format="%m/%d")))

library(knitr)
kable(head(iphone_data4))

iphone_data5<-iphone_data4%>%count("month")
iphone_2016 <- iphone_data5[-c(1:6),] 
iphone_2016

```

### 三、作圖(呈現熱潮週期)
```{r}

j <- iphone_2016
colnames(j) <- c("month", "posts")
j

library(ggplot2)
ggplot(data=j, aes(x=month,y=posts))+
       geom_bar(stat="identity",width=0.5)+
       ggtitle("ptt posts of new iphone in 2016.9 about iPhone 7,iPhone 7 Plus")+
       geom_text(aes(label=posts), vjust=1.6, color="white", size=3.5)
       

```

## 2016-3-21 iPhone SE

### 一、爬出ptt-iphone-mobliecomm文章標題

**遇到的困難:1.如何使用迴圈抓網頁標題?/2.抓取非html網址**
```{r}

library(rvest)

pttMobileComm_3 <- data.frame()

for(iD in 11:5) #2016.3.13-2016.8.25
{
  prefix <- "https://www.ptt.cc/bbs/MobileComm/search?page="
  url  <- paste0( prefix, as.character(iD), "&q=iphone+se" )
  
  iphone <- read_html(url)
  post_title <- iphone%>% 
    html_nodes(".title") %>%
    html_text()
  post_date <- iphone %>% 
    html_nodes(".date") %>%
    html_text()  
 
  pttMobileComm_3 <- rbind(pttMobileComm_3, data.frame(title= post_title,
                                                    date= post_date))
}

library(knitr)
kable(head(pttMobileComm_3))

```

### 二、依照month合併儲存

**遇到的困難:1.如何依照月份儲存資料/2.factor->string**
```{r}
library(magrittr)
library(dplyr)
library(lubridate)
iphone_data5 <- pttMobileComm_3 %>% 
  mutate(date=as.character(date)) %>%
  mutate(month= month(as.POSIXlt(date, format="%m/%d")))

library(knitr)
kable(head(iphone_data5))

iphone_data6 <-iphone_data5 %>% count("month")
iphone_data6

```

### 三、作圖(呈現熱潮週期)
```{r}

iphone_2016_3 <- iphone_data6
colnames(iphone_2016_3) <- c("month", "posts")
iphone_2016_3

library(ggplot2)
ggplot(data=iphone_2016_3, aes(x=month,y=posts))+
       geom_bar(stat="identity",width=0.5)+
       ggtitle("ptt posts of new iphone in 2016.3 about iPhone SE")+
       geom_text(aes(label=posts), vjust=1.6, color="white", size=3.5)
       

```

## 2015-9-25 iPhone 6s,iPhone 6s plus

### 一、爬出ptt-iphone-mobliecomm文章標題

**遇到的困難:1.如何使用迴圈抓網頁標題?/2.抓取非html網址**
```{r}

library(rvest)

pttMobileComm_4 <- data.frame()

for(iD in 19:11) #2015.8.11-2015.12.30
{
  prefix <- "https://www.ptt.cc/bbs/MobileComm/search?page="
  url  <- paste0( prefix, as.character(iD), "&q=iphone+6s" )
  
  iphone <- read_html(url)
  post_title <- iphone%>% 
    html_nodes(".title") %>%
    html_text()
  post_date <- iphone %>% 
    html_nodes(".date") %>%
    html_text()  
 
  pttMobileComm_4 <- rbind(pttMobileComm_4, data.frame(title= post_title,
                                                    date= post_date))
}

library(knitr)
kable(head(pttMobileComm_4))

```

### 二、依照month合併儲存

**遇到的困難:1.如何依照月份儲存資料/2.factor->string**
```{r}
library(magrittr)
library(dplyr)
library(lubridate)
iphone_data7 <- pttMobileComm_4 %>% 
  mutate(date=as.character(date)) %>%
  mutate(month= month(as.POSIXlt(date, format="%m/%d")))

library(knitr)
kable(head(iphone_data7))

iphone_data8 <-iphone_data7 %>% count("month")
iphone_2015 <- iphone_data8[-c(1:4),] 
iphone_2015 

```


### 三、作圖(呈現熱潮週期)
```{r}

colnames(iphone_2015) <- c("month", "posts")
iphone_2015

library(ggplot2)
ggplot(data=iphone_2015, aes(x=month,y=posts))+
       geom_bar(stat="identity",width=0.5)+
       ggtitle("ptt posts of new iphone in 2015 about iPhone 6s,iPhone 6s plus")+
       geom_text(aes(label=posts), vjust=1.6, color="white", size=3.5)
       

```


### 結論:2007-2015都是每年推出一次，觀察2015年，熱潮持續近2個月。2016年，3月先推出iphone SE，隔半年才推出另一系列iphone7&7+，推出日期不太接近，只有在上市當月引起討論，不易形成一股風潮。發現推出新手機款式的日期越接近(如2017&2018年)，因為互相比較，會引發群眾討論，話題熱潮長-大概持續2-3個月，話題討論數量也比較多。
