---
title: "Nintendo wii&switch"
author: "Rachel Chang"
date: "2019/7/23"
output: html_document
---

data source1 : https://zh.wikipedia.org/wiki/%E4%BB%BB%E5%A4%A9%E5%A0%82Switch

data source2 : https://zh.wikipedia.org/wiki/Wii

**安裝套件**
```{r}
library(bitops)
library(httr)
library(RCurl)
library(XML)
library(tm)
library(NLP)
library(tmcn)
library(jiebaRD)
library(jiebaR)
library(rvest)
library(stringr)
```

## Nintendo wii (2008.7.12在台販售)

### 一、爬出ptt-Nswitch版(原稱wii版)文章標題

```{r}
library(rvest)
library(magrittr)

pttwii <- data.frame()

for(id in 171:142) #2008.5.1-2008.12.28
{
  prefix <- "https://www.ptt.cc/bbs/NSwitch/search?page="
  url  <- paste0( prefix, as.character(id), "&q=wii" )
  
  wii <- read_html(url)
  post_title <- wii%>% 
    html_nodes(".title") %>%
    html_text()
  post_date <- wii %>% 
    html_nodes(".date") %>%
    html_text()  
 
  pttwii<- rbind(pttwii, data.frame(title= post_title,
                                            date= post_date))
}

library(knitr)
kable(head(pttwii))

```

### 二、依照month合併儲存

**遇到的困難:1.如何依照月份儲存資料/2.factor->string**
```{r}
library(dplyr)
library(lubridate)
wii_data <- pttwii %>% 
  mutate(date=as.character(date)) %>%
  mutate(month= month(as.POSIXlt(date, format="%m/%d")))

library(knitr)
kable(head(wii_data))

wii_2008<-wii_data%>%count(month)
wii_2008

```

### 三、作圖

```{r}

w <- wii_2008 
colnames(w) <- c("month", "posts")
w

library(ggplot2)
ggplot(data=w, aes(x=month,y=posts))+
       geom_bar(stat="identity",width=0.5)+
       ggtitle("ptt posts of wii in 2008")+
       geom_text(aes(label=posts), vjust=1.6, color="white", size=3.5)
       

```


## Nintendo switch (2017.12.1 在台販售)

### 一、爬出ptt-Nswitch版文章標題

```{r}
from <- 41 #2017.10
to   <- 29 #2018.3 
prefix = "https://www.ptt.cc/bbs/NSwitch/search?page="

switchdata <- list()
for( idm in c(from:to) )
{
  url  <- paste0( prefix, as.character(idm), "&q=switch" )
  html <- htmlParse( GET(url) )
  url.list <- xpathSApply( html, "//div[@class='title']/a[@href]", xmlAttrs )
  switchdata <- rbind( switchdata, as.matrix(paste('https://www.ptt.cc', url.list, sep='')) )
}
switchdata <- unlist(switchdata)

head(switchdata)
```

```{r}
library(dplyr)
library(RCurl)

switch <- data.frame() 

for(idm in 1:260){
  
  url <-switchdata[idm]
  html <- read_html(url)
  title <- html %>%     
    html_node(".article-metaline-right+ .article-metaline .article-meta-value") %>%
    html_text
  date <- html%>% 
    html_node(".article-metaline+ .article-metaline .article-meta-value") %>%
    html_text
  switch <- rbind(switch, data.frame(title, date))
}
head(switch)

```


### 二、依照year_month合併儲存

**遇到的困難:符號轉換->使用substr函數**

```{r}

s1<-substr(switch$date,5,7)
kable(head(s1))
s2<-substr(switch$date,23,24)
kable(head(s2))

u <- c("Jan"="01","Feb"="02","Mar"="03","Apr"="04","May"="05","Jun"="06","Jul"="07","Aug"="08","Sep"="09","Oct"=10,"Nov"=11,"Dec"=12)

switch_2017<-paste(s2,u[s1])
kable(head(switch_2017))

```

**遇到的困難:轉換成dataframe**

```{r}
library(plyr)
Nswitch<-table(switch_2017)
head(as.data.frame(Nswitch)) # 本質上還是table，需要assign回去

Nswitch <- table(switch_2017)
Nswitch <- data.frame(Nswitch) #assign
head(Nswitch)

```

### 四、作圖

```{r}

Nswitch_2017 <- Nswitch
colnames(Nswitch_2017) <- c("time", "posts")
head(Nswitch_2017)


library(ggplot2)
ggplot(Nswitch_2017, aes(x=time,y=posts))+
       geom_bar(stat="identity",width=0.5)+
       ggtitle("ptt posts of Nswitch from 2017.10 to 2018.3")+
       geom_text(aes(label=posts),vjust=1.6, color="white", size=3.5)
       

```


### 結論:遊戲類產品週期較手機不明顯，可能原因是有周邊產品和遊戲同時推出引起討論，以任天堂推出的兩款手遊機台為例。而在wii和switch當中，wii除了在台上市當月討論度較高之外，因為有同時發售許多遊戲，所以其他月份也有許多人關注；2017推出的switch比較明顯可以看出熱潮持續將近四個月，事後查資料發現可能是因為首發推出遊戲過少、配備昂貴導致銷量和討論度都比2006的wii略低一些。







