---
title: "Data Visualization"
author: "Rachel Chang"
date: "2019/7/15"
output: html_document
---
#### 動機 : 對網路新聞標題「國家愈有錢，人民愈健康?」產生疑惑，想藉由資料分析進行討論。

## 一、匯入特定資料:

data source1: https://data.worldbank.org/indicator/NY.GDP.MKTP.CD

data source2: https://data.worldbank.org/indicator/SP.DYN.LE00.IN

```{r}
path = "D:/資料科學程式設計/data_science/week 2_0715/data/GDP2.xlsx"
path2 = "D:/資料科學程式設計/data_science/week 2_0715/data/life2.xlsx"

library(tidyverse)
library(dplyr)
library(readxl)
a = read_excel(path)
b = read_excel(path2)
```
## 二、固定國家
### 分別先觀察低度發展國家(以尼日為例)和高度發展國家(以英國為例)近十年GDP與Life expectancy的關係:


```{r}
NigerGDP <- select(a,"year","Niger")
NigerLIFE <- select(b,"year","Niger")
data_Niger<-merge(NigerGDP, NigerLIFE, by="year")
colnames(data_Niger)<-c("year" ,"NigerGDP","NigerLIFE")
data_Niger[48:57,]
```

### 尼日近十年GDP與Life expectancy的關係

```{r}
library(ggplot2)
ggplot(data_Niger[48:57,], aes(x = year)) +
  geom_col(aes( y = NigerLIFE*70000000, fill="redfill")) +
  geom_text(aes(y = NigerLIFE*70000000, label = NigerLIFE), fontface = "bold", vjust = 1.4, color = "white", size = 3,check_overlap = TRUE) +
  geom_line(aes(y = NigerGDP , group = 1, color = 'blackline')) +
  geom_text(aes(y = NigerGDP , label = round( NigerGDP, 2)), vjust = 1.4, color = "blue", size = 2,check_overlap = TRUE) +
  geom_point(aes(y = NigerGDP ))+
  scale_y_continuous(sec.axis = sec_axis(trans = ~ . / 70000000)) +
  scale_fill_manual('', labels = 'NigerLIFE', values = "#C00000") +
  scale_color_manual('', labels = 'NigerGDP', values = 'black') +
  ggtitle("Relationship between GDP & Life expectancy of Niger in 2007-2016")+
  theme_minimal()
```

#### 以雙折線圖呈現

```{r}
library(ggplot2)
ggplot(data_Niger[48:57,], aes(x = year)) +
  geom_line(aes(y = NigerGDP , group = 1, color = 'NigerGDP'))+
  geom_text(aes(y = NigerGDP, label = NigerGDP), vjust =1.4, color = "black", size = 3,check_overlap = TRUE) +
  geom_point(aes(y = NigerGDP))+
  geom_line(aes(y=NigerLIFE*70000000,  group =1, color = 'NigerLIFE'))+
  geom_text(aes(y = NigerLIFE*70000000, label = NigerLIFE), vjust = 1.4, color = "black", size = 3,check_overlap = TRUE) +
  geom_point(aes(y = NigerLIFE*70000000))+
  scale_y_continuous(sec.axis = sec_axis(trans = ~ . / 70000000)) +
  ggtitle("Relationship between GDP & Life expectancy of Niger in 2007-2016")+
  theme_minimal()

```

```{r}
UKGDP <- select(a,"year","United Kingdom")
UKLIFE <- select(b,"year","United Kingdom")
data_UK<-merge(UKGDP, UKLIFE, by="year")
colnames(data_UK)<-c("year" ,"UKGDP","UKLIFE")
data_UK[48:57,]

```

### 英國近十年GDP與Life expectancy的關係

```{r}
library(ggplot2)
ggplot(data_UK[48:57,], aes(x = year)) +
  geom_col(aes( y = UKLIFE*25000000000, fill="redfill")) +
  geom_text(aes(y = UKLIFE*25000000000, label = UKLIFE) ,vjust = 1.4, color = "white", size =2.2,check_overlap = TRUE) +
  geom_line(aes(y = UKGDP , group = 1, color = 'blackline')) +
  geom_text(aes(y = UKGDP , label = round( UKGDP, 2)), vjust = 1.4, color = "blue", size = 2,check_overlap = TRUE) +
  geom_point(aes(y = UKGDP))+
  scale_y_continuous(sec.axis = sec_axis(trans = ~ . / 25000000000)) +
  scale_fill_manual('', labels = 'UKLIFE', values = "#C00000") +
  scale_color_manual('', labels = 'UKGDP', values = 'black') +
  ggtitle("Relationship between GDP & Life expectancy of UK in 2007-2016")+
  theme_minimal()
```

#### 以雙折線圖呈現

```{r}

library(ggplot2)
ggplot(data_UK[48:57,], aes(x = year)) +
  geom_line(aes(y = UKGDP , group = 1, color = 'UKGDP'))+
  geom_text(aes(y = UKGDP, label = UKGDP),vjust = 1.4, color = "black", size = 3,check_overlap = TRUE) +
  geom_point(aes(y = UKGDP))+
  geom_line(aes(y= UKLIFE*25000000000,  group =1, color = 'UKLIFE'))+
  geom_text(aes(y = UKLIFE*25000000000, label = UKLIFE), vjust = 1.4, color = "black", size = 2.5,check_overlap = TRUE) +
  geom_point(aes(y= UKLIFE*25000000000))+
  scale_y_continuous(sec.axis = sec_axis(trans = ~ . / 25000000000)) +
  ggtitle("Relationship between GDP & Life expectancy of UK in 2007-2016")+
  theme_minimal()

```

### 由尼日圖表可以觀察到:雖然GDP偶有波動，但和Life expectancy大致呈現正相關；英國圖表卻很難觀察到這種現象，推測可能原因是英國為已開發國家，故關係較不明顯。

## 三、固定年分
### 找出兩者之間的關聯性─鎖定2016年，觀察264個國家之GDP & Life expectancy的關係:

```{r}
path3 = "D:/資料科學程式設計/data_science/week 2_0715/data/GDP.xlsx"
path4 = "D:/資料科學程式設計/data_science/week 2_0715/data/life.xlsx"

library(dplyr)
library(readxl)
m = read_excel(path3)
n = read_excel(path4)

GDP <- select(m,"Country Name","2016")
LIFE <- select(n,"Country Name","2016")

library(knitr)
GDP_LIFE<-merge(GDP,LIFE, by="Country Name")
colnames(GDP_LIFE)<-c("Country Name" ,"GDP","LIFE")
kable(GDP_LIFE)

```

```{r}
library(ggplot2)
ggplot(GDP_LIFE,aes(x=log(GDP),y=LIFE))+
  geom_point(aes(fill='country'),color="red")+
  geom_smooth(method=lm)+
  ggtitle("Relationship between GDP and Life expectancy in 2016")

```

### 由上圖發現GDP和Life expectancy呈現正相關，但這僅能說明Life expectancy的增加，有部份可能是因為GDP較高。

## 四、進一步討論
### HDI組成為"預期壽命指數"、"教育指數"、"收入指數"，鎖定2016年，觀察264個國家之GDP & HDI的關係

```{r}
path3 = "D:/資料科學程式設計/data_science/week 2_0715/data/GDP.xlsx"
path5 = "D:/資料科學程式設計/data_science/week 2_0715/data/HDI.xlsx"

library(dplyr)
library(readxl)
X = read_excel(path3)
Y = read_excel(path5)

GDP <- select(X,"Country Name","2016")
HDI <- select(Y,"Country Name","2016")

library(knitr)
GDP_HDI<-merge(GDP,HDI, by="Country Name")
colnames(GDP_HDI)<-c("Country Name" ,"GDP","HDI")
kable(GDP_HDI)

```

```{r}
library(ggplot2)
ggplot(GDP_HDI,aes(x=log(GDP), y=HDI)) + 
  geom_point(aes(fill='country'),color="red")+
  geom_smooth(method=lm)+
  ggtitle("Relationship between GDP and HDI in 2016")

```

### 結論 : 觀察GDP_LIFE和GDP_HDI兩張散佈圖，兩者均呈現"不完全正相關"。預期人均壽命或教育程度...提升會影響整個國家的生產力，使GDP上升，但逆向論述不一定正確，即GDP的提升(國家經濟發展程度越好)，不完全會使預期人均壽命上升，由GDP的組成也可得到類似的結論。


## 五、綜合作圖:strip chart

### 匯入資料
```{r}
path6 = "D:/資料科學程式設計/data_science/week 2_0715/data/GDP3.xlsx"
path7 = "D:/資料科學程式設計/data_science/week 2_0715/data/life3.xlsx"

library(dplyr)
library(readxl)
data11 = read_excel(path6)
data12 = read_excel(path7)

```

### 264個國家2012-2016的GDP帶狀圖

```{r}
gdp_all<- select(data11,"Country Name",	"GDP",	"year")
gdp_all

#有遺失值無法繪製箱型圖和計算平均值
library(ggplot2)
ggplot(gdp_all, aes(x=year, y=GDP,group=year)) +
  geom_jitter(position=position_jitter(0.2), cex=1.,color="red")+
  ggtitle("GDP strip chart 2012-2016")

```

### 264個國家2012-2016的life expeatancy帶狀圖

```{r}
life_all<- select(data12,"Country Name",	"LIFE",	"year")
life_all

#有遺失值無法繪製箱型圖和計算平均值
library(ggplot2)
ggplot(life_all, aes(x=year, y=LIFE,group=year)) +
  geom_jitter(position=position_jitter(0.2), cex=1.,color="red")+
  ggtitle("Life Expeatancy strip chart 2012-2016")

```

